【裁判字號】    97,上訴,5454
【裁判日期】    971215
【裁判案由】    違反稅捐稽徵法等
【裁判全文】
臺灣高等法院刑事判決                97年度上訴字第5454號
上  訴  人
即  被  告  乙○○
上列上訴人因違反稅捐稽徵法等案件，不服臺灣臺北地方法院97
年度訴緝字第161號，中華民國97年10月27日第一審判決（聲請
簡易判決處刑案號：臺灣臺北地方法院檢察署96年度偵字第1777
2號，原審改依通常程序審理），提起上訴，本院判決如下：
    主  文
上訴駁回。
    理  由
一、按不服地方法院之第一審判決而上訴者，應向管轄第二審之
    高等法院為之。上訴書狀應敘述具體理由。第二審法院認為
    上訴書狀未敘述理由或上訴有第362條前段之情形者，應以
    判決駁回之，但其情形可以補正而未經原審法院命其補正者
    ，審判長應定期間先命補正。刑事訴訟法第361條第1項、第
    2項、第367條，分別定有明文。所謂具體理由，必係依據卷
    內既有訴訟資料或提出新事證，指摘或表明第一審判決有何
    採證認事、用法或量刑等足以影響判決本旨之不當或違法，
    而構成應予撤銷之具體事由，始克當之（例如：依憑證據法
    則具體指出所採證據何以不具證據能力，或依憑卷證資料，
    明確指出所為證據證明力之判斷如何違背經驗、論理法則）
    ；倘僅泛言原判決認定事實錯誤、違背法令、量刑失之過重
    或輕縱，而未依上揭意旨指出具體事由，或形式上雖已指出
    具體事由，然該事由縱使屬實，亦不足以認為原判決有何不
    當或違法者（例如：對不具有調查必要性之證據，法院未依
    聲請調查亦未說明理由，或援用證據不當，但除去該證據仍
    應為同一事實之認定），皆難謂係具體理由，俾與第二審上
    訴制度旨在請求第二審法院撤銷、變更第一審不當或違法之
    判決，以實現個案救濟之立法目的相契合，並節制濫行上訴
    （最高法院97年度台上字第892號判決參照）。是倘上訴人
    之上訴書狀雖敘述上訴理由，形式上雖已指出具體事由，然
    該事由縱使屬實，亦不足以認為原判決有何不當或違法者，
    即與未敘述具體理由無異，所為上訴，即非適法。
二、本件上訴人即被告乙○○不服原審判決，提起上訴，上訴狀
    理由略以：被告本件犯行係在無知且與人為善之心態下為之
    ，並無逃漏稅之故意，雖犯登載不實罪，罪有應得，然其情
    可憫，請求從輕量刑；又登載不實與逃漏稅之間並無必然性
    ，原審未經瞭解，即主觀認斷云云。然查，原審以被告為瑞
    徽企業有限公司（下稱瑞徽公司）負責人，明知甲○○未實
    際任職於瑞徽公司，而虛偽填製不實扣繳憑單，並據以填製
    不實財務報表，持以申報瑞徽公司民國93年度營利事業所得
    稅，使瑞徽公司逃漏該年度營利事業所得稅新臺幣47,000元
    等事實，業據被告於原法院審理時坦承不諱（見原審卷第31
    頁、第34頁），復有告訴人甲○○之證詞，及財政部臺灣省
    中區國稅局雲林縣分局檢送之甲○○93年度各類所得扣繳暨
    免扣繳憑單及綜合所得稅核定通知書、台中市政府檢送之瑞
    徽公司營利事業登記基本資料（見臺灣雲林地方法院檢察署
    96年度他字第133號卷第14頁至第20頁、第25頁）、財政部
    臺灣省北區國稅局中和稽徵所96年10月26日北區國稅中和一
    字第0961031134號函（見台北地檢署偵查卷第15頁、第16頁
    ）等為佐證，因認被告分別犯刑法第216條、第215條行使業
    務上登載不實文書罪及稅捐稽徵法第47條第1款、第41條之
    公司負責人為納稅義務人以不正當方法逃漏稅捐罪，二罪分
    論併罰，並審酌被告所生損害、暨其犯罪之動機、目的、手
    段、犯後態度等一切情狀，分別量處有期徒刑4月及6月，暨
    依中華民國96年罪犯減刑條例之規定，減其宣告刑2分之1，
    並定其應執行有期徒刑4月，及諭知易科罰金之折算標準，
    認事、用法均無違誤，量刑亦稱妥適。本件被告上訴空言否
    認其具逃漏稅捐之故意，泛稱：被告犯罪之情可憫，及登載
    不實與逃漏稅之間並無必然性，原審未經瞭解，即主觀認斷
    云云，對於原判決認定其具逃漏稅捐之故意，卻未具體指摘
    有何違背經驗法則或論理法則之處，或原判決關於認定事實
    、適用法律及量刑，有何違法或不當之處。依前揭說明，本
    件上訴不合上訴之法定要件，應予駁回，並不經言詞辯論為
    之。
據上論斷，應依刑事訴訟法第367條前段、第372條，判決如主文
。
中    華    民    國    97    年    12    月    15   日
                  刑事第十三庭  審判長法  官 曾德水
                                      法  官 陳恆寬
                                      法  官 趙文卿
以上正本證明與原本無異。
違反稅捐稽徵法部分如不服本判決，應於收受送達後10日內向本
院提出上訴書狀，其未敘述上訴之理由者並得於提起上訴後10日
內向本院補提理由書（均須按他造當事人之人數附繕本）「切勿
逕送上級法院」。
業務登載不實部分不得上訴。
                                      書記官 葉金發
中    華    民    國    97    年    12    月    16    日
附錄：本案論罪科刑法條全文
中華民國刑法第216條
行使第210條至第215條之文書者，依偽造、變造文書或登載不實
事項或使登載不實事項之規定處斷。
中華民國刑法第215條
從事業務之人，明知為不實之事項，而登載於其業務上作成之文
書，足以生損害於公眾或他人者，處3年以下有期徒刑、拘役或5
百元以下罰金。
稅捐稽徵法第41條
納稅義務人以詐術或其他不正當方法逃漏稅捐者，處5年以下有
期徒刑、拘役或科或併科新台幣6萬元以下罰金。


司法院資訊處製作；財團法人民間司法改革基金會備份。
